臺灣板橋地方法院民事裁定　　　　　　　 96年度聲字第901號
聲　請　人
即　債權人　彰化商業銀行股份有限公司
法定代理人　辛○○
相　對　人
即　債務人　壬○○
　　　　　　乙○○
　　　　　　戊○○
　　　　　　己○○
　　　　　　丙○○
　　　　　　甲○○
　　　　　　丁○○
上　一　人
法定代理人　庚○○
上列聲請人聲請發還擔保金事件，本院裁定如下：
    主      文
聲請人於本院九十二年度存字第七七七號擔保提存事件一案所提
存之擔保物中央政府重大交通建設公債八十五年度甲類第七期債
票，面額新台幣壹佰萬元券張（號碼：八五Ｇ○○一八五Ｄ、
八五Ｇ○○一九五Ｄ、八五Ｇ○○二一二Ｄ）、面額新台幣伍拾
萬元券壹張（號碼：八五Ｇ○○九五二Ｃ），均附息票第八期至
第十期，合計新台幣佰伍拾萬元准予返還。
聲請程序費用由相對人連帶負擔。
    理      由
一、按訴訟終結後，供擔保人證明已定20日以上之期間，催告受
    擔保利益人行使權利而未行使者，或法院依供擔保利益人之
    聲請，通知受擔保利益人於一定期間內行使權利並向法院為
    行使權利之證明而未證明者，法院應依供擔保人之聲請，以
    裁定命返還其提存物或保證書，民事訴訟法第104條第1項第
    3款定有明文，依同法第106條之規定，於其他依法令供訴訟
    上之擔保者，亦準用之。
二、本件聲請意旨略以：聲請人與債務人李弘海人間假扣押事件
    ，聲請人前依本院86年度裁全字第3273號民事裁定，為擔保
    假扣押，曾提供面額新台幣（下同）340 萬元之中央政府建
    設公債83年度甲類第3 期債票為擔保金，並經本院以86年度
    存字第2913號提存事件提存後，聲請對相對人之財產予以假
    扣押在案。嗣聲請人聲請變換提存物，經本院裁定准以如主
    文第1 項所示之中央政府重大交通建設公債變換，並經本院
    92年度存字第777 號提存事件提存在案。茲因聲請人已於訴
    訟終結後定20日以上之期間催告相對人行使權利而未行使，
    為此提出本院86年度裁全字第3273號民事裁定、86年度存字
    第2913號提存書、91年度聲字第900 號民事裁定、92年度存
    字第777號提存書、95年度全聲字第133號民事裁定、繼承系
    統表等影本各1份、相對人戶籍謄本正本各2份，聲請發還擔
    保金等語。
三、本件假扣押債務人原為李弘海，嗣債務人李弘海業於民國86
    年10月30日死亡，由壬○○、乙○○、戊○○、己○○、丙○○、甲○○、丁○○等7 人為其法定繼承人，且無拋棄繼
    承或限定繼承之情事，有聲請人提出之戶籍謄本、繼承系統
    表等影本各1件及本院民事紀錄科查詢表1紙附卷可稽，故本
    件聲請發還擔保金事件之相對人，自應列壬○○、乙○○、
    戊○○、己○○、丙○○、甲○○、丁○○等7 人，合先敘
    明。經查聲請人前開主張，業據其提出上開證據為證，並經
    本院依職權調閱本院86年度裁全字第3273號、86年度執全字
    第2175號假扣押保全程序暨執行卷、95年度全聲字第133 號
    撤銷假扣押卷、92年度存字第777 號擔保提存卷及95年度聲
    字第3135號聲請催告行使權利卷核閱屬實，復有臺灣臺中地
    方法院中院彥文字第0960000584號函1 紙、本院民事紀錄科
    查詢表4 紙在卷為證，聲請人之聲請意旨核與民事訴訟法第
    104 條第1項第3款規定相符，應予准許。
四、爰依民事訴訟法第95條、第78條、第85條第2 項，裁定如主
    文。
中　　華　　民　　國　　96　　年　　5 　　月　　22　　日
                  民事第一庭法　官　陳翠琪
以上正本證明與原本無異。
如不服本裁定應於送達後10日內向本院提出抗告狀，並應繳納抗
告裁判費新台幣1,000 元整。
中　　華　　民　　國　　96　　年　　5 　　月　　23　　日
                            書記官　李瑞芝
